【裁判字號】    88,易,2158
【裁判日期】    890317
【裁判案由】    竊盜
【裁判全文】
臺灣桃園地方法院刑事判決                        八十八年度易字第二一五八號
    公  訴  人  臺灣桃園地方法院檢察署檢察官
    被      告  乙○○
右列被告因竊盜案件，經檢察官提起公訴（八十八年度偵字第一四二二二號），及移
送併辦（八十八年度偵字第五六六號、第六一六號），本院判決如左：
        主  文
乙○○連續竊盜，累犯，處有期徒刑壹年。
        事  實
一、乙○○曾於民國八十四年間因犯竊盜案件，經臺灣高等法院判處有期徒刑二年六
    月，甫於八十八年一月二十三日執行完畢，猶不知悔改，復基於意圖為自己不法
    所有之概括犯意，連續於（一）八十八年八月二十一日二十三時許，在桃園市○
    ○○○○路段，見停放路旁顏榮良所有之車牌號碼ＳＩＡ─０三二號輕型機車之
    鑰匙尚插著未取下，即趁無人之際竊取該部機車，得手後留供己用。（二）八十
    八年九月一日凌晨三時三十分許，在桃園縣中壢市○○里○○路七五二號前之空
    地，見停放該空地上甲○○所有之車牌號碼ＸＡ─０三二二號自小客車之鎖桿未
    按下，又四下無人，便打開該車門入內竊取放置該車上之高速公路回數票十四張
    得手離去。（三）八十八年九月八日十三時許，在澎湖縣馬公市中興國小後門道
    路旁，趁無人之際竊取停放路旁之腳踏車一部，得手後留供己用。（四）八十八
    年九月九日二十二時四十分許，在澎湖縣馬公市○○街一巷十號前，見丙○○○
    所有停放路旁之車牌號碼ＷＹＡ─三三一號輕型機車之鑰匙尚插著未取下，即趁
    無人之際竊取該部機車，得手後留供己用。（五）八十八年十月四日八時三十分
    許，在澎湖縣馬公市○○路二巷六號前，見丁○○所有停放路旁之車牌號碼ＰＸ
    Ｈ─七六三號重型機車之鑰匙尚插著未取下，即趁無人之際竊取該部機車，得手
    後留供己用。嗣分別於八十八年九月一日凌晨五時三十分許，在桃園縣中壢市○
    ○路六六０號他人住宅前，正欲開啟該屋大門侵入行竊時、八十八年九月十日十
    八時四十分許，澎湖縣馬公市○○路七十六巷十一號前、及於八十八年十月四日
    十一時五分許，在澎湖縣馬公市案山里九十六之十九號道路旁為警查獲。
二、案經桃園縣警察局中壢分局報請台灣桃園地方法院檢察署檢察官偵查起訴，及澎
    湖縣警察局、澎湖縣警察局馬公分局移送台灣澎湖地方法院檢察署檢察官併案審
    理。
        理  由
一、訊據被告乙○○矢口否認右揭犯行，辯稱：伊只移動車子，並沒有偷車，高速公
    路回數票十四張也是撿到，並不是偷的云云，經查，右揭事實業據被告乙○○於
    偵查及本院初審中坦承不諱，核與被害人甲○○、丙○○○、丁○○於警訊中指
    訴情節相符，並有贓物領據三紙、現場圖五紙、照片七紙、搜索扣押證明筆錄一
    紙、及扣押書一紙在卷可稽。是以本件事證明確，被告犯行堪予認定。
二、核被告所為，係犯刑法第三百二十條第一項竊盜罪。其先後多次犯行，時間緊接
    ，手段及構成要件均相同，顯係基於概括犯意所為，為連續犯，應論以一罪，依
    法加重其刑。又被告前曾因犯竊盜案件，經臺灣高等法院判處有期徒刑二年六月
    ，甫於八十八年一月二十三日執行完畢，有本院被告全國前案紀錄表在卷可參，
    被告受有期徒刑之執行完畢後，五年以內再犯本件最重本刑為有期徒刑以上之罪
    ，為累犯，應依刑法第四十七條之規定加重其刑。爰審酌被告之犯罪動機、目的
    、手段、被害人所受之損害、及被告犯罪後之態度等一切情狀，量處如主文所示
    之刑，以示懲儆。
三、併辦意旨認被告乙○○另涉有連續竊盜罪嫌，雖此竊盜部分未據公訴人起訴，然
    本院認與起訴竊盜部分有連續之關係，屬裁判上之一罪，故本院自得併予審理；
    又公訴人以被告於八十八年九月一日凌晨五時三十分許另觸犯竊盜未遂之犯行，
    經查被告於正欲開啟該屋大門侵入行竊時，即為警查獲，尚未達著手階段，故自
    難論以上開竊盜未遂罪。惟因公訴人以之與前開論處罪刑部分有連續犯之裁判上
    一罪關係，爰不另為無罪之判決。至於台灣澎湖地方法院檢察署八十八年度偵字
    第六一六號以被告另涉侵占遺失物罪嫌，移送本院併案審理部分，經查，此部分
    與上開論罪科刑部分並無牽連犯之裁判上一罪關係，自應退回原檢察官另行偵辦
    ，均附此敘明。
據上論斷，應依刑事訴訟法第二百九十九條第一項前段、刑法第五十六條、第三百二
十條第一項、第四十七條，罰金罰鍰提高標準條例第一條前段，判決如主文。
本案經檢察官邱舜韶到庭執行職務
中      華      民      國    八十九    年      三      月     十七     日
                               臺灣桃園地方法院刑事第二庭
                                       法  官 曾  正  耀
右正本證明與原本無異。
如不服本判決，應於判決正本送達後十日內向本院提出上訴狀
                                       書記官 蘇      萱
中     華        民      國    八十九    年     三     月    十 七     日
附錄論罪科刑依據之法條：
刑法第三百二十條
意圖為自己或第三人不法之所有，而竊取他人之動產者，為竊盜罪，處五年以下有期
徒刑、拘役或五百元以下罰金。
意圖為自己或第三人不法利益，而竊佔他人之不動產者，依前項之規定處斷。
前二項之未遂犯罰之。


司法院資訊處製作；財團法人民間司法改革基金會備份。
